臺灣新竹地方法院刑事判決　
                         　　　　　　109年度易字第793號
公  訴  人  臺灣新竹地方檢察署檢察官
被      告  温翔竣 




上列被告因竊盜案件，經檢察官提起公訴（109年度偵字第3804
號），被告於本院準備程序中，就被訴事實為有罪之陳述，本院
裁定進行簡式審判程序，判決如下：
    主          文
温翔竣共同犯竊盜罪，處有期徒刑貳月，如易科罰金，以新臺幣
壹仟元折算壹日。
    事實及理由
一、本件犯罪事實及證據，除證據部分，應補充被告温翔竣於本
    院準備程序及簡式審判程序時之自白外，餘均引用檢察官起
    訴書之記載（如附件）。
二、論罪科刑：
（一）核被告所為，係犯刑法第320條第1項之竊盜罪。被告與陳
      穩存就本件竊取普通重型機車犯行間，有犯意聯絡、行為
      分擔，為共同正犯。
（二）爰審酌被告已有多次財產犯罪之前科紀錄，卻不思守法自
      制，循正當途徑獲取所需，竟為貪圖一己之私而著手竊取
      告訴人之財物，任意侵犯他人財產權益，守法意識薄弱，
      所為實不足取，惟念及被告竊盜手段尚稱平和，所竊取財
      物之價值，並考量被告自述國中畢業，入監前做粗工，經
      濟一般，並考量被告就本案犯行之分工角色、支配程度，
      及被害人財物價值，暨其犯罪之目的、品行、生活狀況等
      一切情狀，量處如主文所示之刑及諭知易科罰金之折算標
      準，以資懲儆。
三、沒收：按供犯罪所用、犯罪預備之物或犯罪所生之物，屬於
    犯罪行為人者，得沒收之；犯罪所得，屬於犯罪行為人者，
    沒收之；前二項之沒收，於全部或一部不能沒收或不宜執行
    沒收時，追徵其價額；犯罪所得已實際合法發還被害人者，
    不予宣告沒收或追徵，刑法第38條第2 項前段、第38條之1 
    第1 項前段、第3項、第5項分別定有明文。經查被告就行竊
    之犯罪所得普通重型機車1部，已實際合法發還被害人，有
    贓物認領保管單1份在卷可參（見偵3804號卷第9頁），爰依
    刑法第38條之1第5項，不予宣告沒收或追徵。
據上論斷，應依刑事訴訟法第273 條之1 第1 項、第299 條第1
項前段、第310 條之2 、第454 條第2 項，判決如主文。
本案經檢察官王遠志提起公訴，檢察官黃嘉慧到庭執行職務。
中    華    民    國   109    年    12    月    18    日
                  刑事第十一庭  法  官   李毓華
以上正本證明與原本無異。
如不服本判決應於收受本判決後20日內向本院提出上訴書狀，上
訴書狀應敘述具體理由。上訴書狀未敘述上訴理由者，應於上訴
期間屆滿後20日內補提理由書狀於本院（均須按他造當事人之人
數附繕本） 「切勿逕送上級法院」。
中　　華　　民　　國　　109 　年　　12　　月　　18　　日
                                書記官   張懿中
附錄本案論罪科刑法條
刑法第320條第1項：
意圖為自己或第三人不法之所有，而竊取他人之動產者，為竊盜
罪，處五年以下有期徒刑、拘役或五十萬元以下罰金。

【附件】

臺灣新竹地方檢察署檢察官起訴書
                                     109年度偵字第3804號

    被　　　告　温翔竣 　男　28歲（民國00年0月00日生）
                        住新竹縣○○鎮○○里0鄰○○路○
                          ○段00巷0號
                       （另案在法務部○○○○○○○執行
                          中）
                        國民身分證統一編號：Z000000000號
上列被告因竊盜案件，業經偵查終結，認應提起公訴，茲將犯罪
事實及證據並所犯法條分敘如下：
        犯罪事實
一、温翔竣、陳穩存(另行通緝)於民國 108 年 8 月 15 日上午
    9 時許，騎乘機車行經桃園市○○區○○路 000 號前，見
    羅順耀所有車牌號碼 000-000號普通重型機車鑰匙未拔，溫
    翔竣竟意圖為自己不法之所有，與陳穩存(另行通緝)共同基
    於竊盜之犯意聯絡，推由溫翔竣以該機車鑰匙竊取該機車後
    逃逸。嗣經警於 108 年 8 月 21 日，在新竹縣○○鎮○○
    路 000 巷 0 號尋獲該遭竊之機車，並在該機車上安全帽鏡
    片採得指紋，經送內政部警政署刑事警察局鑑驗，發現與被
    告溫翔竣之指紋相符，始循線查悉上情。
二、案經新竹縣政府警察局竹東分局報告偵辦。
        證據並所犯法條
一、證據清單及待證事實：

編號 證據名稱 待證事實 1 被告温翔竣於警詢及偵查中之供述 1. 被告坦承有與陳穩存騎乘機車行經上接地點，並由被告騎走上開機車之事實。2. 被告辯稱：是陳穩存拿機車鑰匙給伊，說該機車是他的，伊才騎走，沒有竊盜等語。 2 證人羅順耀於警詢中之證述 證人羅順耀所有機車遭竊之事實。 3 內政部警政署刑事警察局108 年 10 月 15 日刑紋字第 000000000 號鑑定書、新竹縣政府警察局竹東分局勘察採證同意書、現場勘察報告、勘察紀錄表、勘察照片及刑事案件證物採驗紀錄表在卷可查、新竹縣政府警察局車輛尋獲電腦輸入單、監視器錄影光碟、監視器翻拍影像截圖、職務報告 1. 全部犯罪事實。 2. 被告未持物品即直接將遭竊車輛開啟騎走之事實。 


二、核被告温翔竣所為，係犯第 320 條第 1 項之竊盜罪嫌。被
    告與陳穩存間，有犯意聯絡及行為分擔，請論以共同正犯。
三、依刑事訴訟法第251條第1項提起公訴。
　　此  　致
臺灣新竹地方法院
　　中　　華　　民　　國　 109 　　年　　 9月　　 3　日
　　                         檢　察　官　王遠志
　　本件證明與原本無異
　　中　　華　　民　　國　 109 　　年9 　　月　　 18日                           書　記　官  曾佳莉
　　所犯法條：刑法第 320 條意圖為自己或第三人不法之所有
    ，而竊取他人之動產者，為竊盜罪，處 5 年以下有期徒刑
    、拘役或 5 百元以下罰金。